臺灣高等法院臺南分院刑事判決
110年度交上易字第13號
上  訴  人  
即  被  告  黃宗重


上列上訴人因公共危險案件，不服臺灣臺南地方法院109年度交
易字第950號中華民國109年11月26日第一審判決（起訴案號：臺
灣臺南地方檢察署109年度偵字第18655號），提起上訴，本院判
決如下：
    主  文
原判決撤銷。
黃宗重駕駛動力交通工具而吐氣所含酒精濃度達每公升零點二五
毫克以上，累犯，處有期徒刑伍月，如易科罰金，以新臺幣壹仟
元折算壹日。
    事  實
一、黃宗重於民國109年10月5日凌晨2時許，在臺南市○○區○○○某
    友人住處內，飲用啤酒若干，於同日凌晨3時許結束後，其
    吐氣所含酒精濃度已達每公升0.25毫克以上，竟仍騎乘車牌
    號碼000-0000號普通重型機車自上址離去，欲返回其臺南市
    ○○區○○路000號0樓之0之住處。嗣於同日3時28分許，於行經
    臺南市○○區○○○000○0號旁，因行車搖晃、跨越車道未打方向
    燈，經警攔檢發現其身上有酒味，並於同日3時35分許經警
    當場測其吐氣後所含酒精濃度，達每公升0.6毫克，始查得
    上情。
二、案經臺南市政府警察局新化分局報請臺灣臺南地方檢察署檢
    察官偵查起訴。　　
    理  由
一、本案檢察官所舉用以證明被告黃宗重犯罪，並為本判決引用
    之各項證據，其中供述證據部分，未據被告爭執其證據能力
    ，且查無何以不正方法取得其自白之情形，依刑事訴訟法第
    156條第1項之規定，被告於警詢、偵查中所為之自白均有證
    據能力。至非供述證據部分，均非違背法定程序取得，依同
    法第158條之4之反面解釋，亦有證據能力。
二、上揭犯罪事實，業據被告於警詢、偵查、原審審理及本院審
    理時坦承不諱，且被告經警攔查進行呼氣酒精濃度測試，測
    得其吐氣所含酒精濃度達每公升0.6毫克，亦有臺南市政府
    警察局舉發違反道路交通管理事件通知單影本、酒精濃度檢
    測單及財團法人工業技術研究院呼氣酒精測試器檢定合格證
    書、車輛詳細資料報表各一紙在卷可資佐證（見警卷第11、
    13、21、25頁），足認被告之自白與事實相符，應可採信。
    本案事證明確，被告犯行洵堪認定，應依法論科。
三、核被告所為，係犯刑法第185條之3第1項第1款之駕駛動力交
    通工具而吐氣所含酒精濃度達每公升0.25毫克以上之罪。查
    被告前於104年間，因犯酒後駕車之公共危險案件，經臺灣
    臺南地方法院分別以104年度交簡字第4520號、第4730號分
    別判處有期徒刑6月併科罰金新臺幣9萬元、有期徒刑4月確
    定，有期徒刑部分經本院以105年度聲字第101號裁定定應執
    行有期徒刑9月確定，於105年12月15日執行完畢，有臺灣高
    等法院被告前案紀錄表在卷可按，其於前開有期徒刑執行完
    畢後5年內故意再犯本案有期徒刑以上之罪，為累犯，考量
    其前後案所犯罪名相同，足認其對此類型犯罪具有特別惡性
    、刑罰反應力薄弱，應依刑法第47條第1項之規定加重其刑
    。
四、原審以本案事證明確，依法論罪科刑，固非無見。惟按刑事
    被告如何量定其刑，為求個案裁判之妥當性，法律固賦與法
    官裁量權，但此項裁量權之行使，並非得以任意或自由為之
    ，仍應受一般法律原則之拘束，即必須符合所適用法律授權
    之目的，並受法律秩序之理念、法律感情及慣例等所規範，
    若故意失出，尤其是違反比例原則、平等原則時，得認係濫
    用裁量權而為違法（最高法院95年度台上字第1779號判決意
    旨參照）。查被告前固曾有四次酒後駕車公共危險之前案紀
    錄，並因之入監服刑，然於本案之前，被告最後一次酒後駕
    車之時間係在104年10月4日，有該案刑事判決書、聲請簡易
    判決處刑書各一份在卷可查，是被告前案酒後駕車之時間距
    離本次酒後駕車之時間已逾5年；而被告本次酒後駕車之時
    間為凌晨3時許，時值夜深人靜之時，路上人車稀少，且本
    案被告遭攔查之地點為臺南市○○區○○○000○0號旁，距離被告
    自陳飲酒之地點非遠，足見被告酒後駕車之距離尚短，則綜
    合考量被告本次酒後駕車之時間、距離等因素，本院認原審
    逕量處被告有期徒刑7月，剝奪其易科罰金之機會，使被告
    必須入監執行短期自由刑，與罪刑相當性原則有違，亦無助
    於被告之教化、矯治。被告上訴意旨以原審量刑過重為由，
    指摘原判決不當，非無理由，應由本院將原判決撤銷改判，
    以期適法。爰審酌被告前曾有四次酒後駕車公共危險，並曾
    因此經入監執行，猶不知悔改，再犯本案酒後駕車公共危險
    犯行，所為固應非難，然本次酒後駕車距前次酒後駕車行為
    已逾5年，而被告為本次酒後駕車行為當時，正值深夜，路
    上人車稀少，且行駛之距離非長；兼衡被告犯後坦承犯行，
    態度良好，及其智識程度、家庭、生活狀況等一切情狀，量
    處如主文第二項所示之刑，並諭知易科罰金之折算標準。
據上論斷，應依刑事訴訟法第369條第1項前段、第364條、第299
條第1項前段，刑法第185條之3第1項第1款、第47條第1項、第41
條第1項前段，刑法施行法第1條之1，判決如主文。
本案經檢察官蔡佳蒨提起公訴，檢察官鍾和憲於本院到庭執行職
務。
中　　華　　民　　國　　110 　年　　2 　　月　　25　　日
                  刑事第七庭    審判長法　官  吳勇輝
                                      法　官  吳錦佳
                                      法　官  周紹武
以上正本證明與原本無異。
不得上訴。
　　　　　　　　　　　　　　　　　　　書記官  楊宗倫 　
中　　華　　民　　國　　110 　年　　2 　　月　　25　　日
附錄本案論罪科刑法條：
中華民國刑法第185條之3第1項第1款
駕駛動力交通工具而有下列情形之一者，處2年以下有期徒刑，
得併科20萬元以下罰金：
一、吐氣所含酒精濃度達每公升零點二五毫克或血液中酒精濃度
    達百分之零點零五以上。